【裁判字號】    92,易,1217
【裁判日期】    921226
【裁判案由】    毒品危害防制條例
【裁判全文】
臺灣彰化地方法院刑事判決                        九十二年度易字第一二一七號
    公  訴  人  臺灣彰化地方法院檢察署檢察官
    被      告  甲○○
右列被告因違反毒品危害防制條例案件，茲經檢察官提起公訴（九十二年度毒偵字第
二○九七、二一五○號），本院認有刑事訴訟法第二百七十三條之一第一項之情形，
而改依簡式審判程序判決如左：
    主  文
甲○○連續施用第二級毒品，累犯，處有期徒刑玖月。扣案之過濾器壹個、削尖吸管
壹支及燈泡製吸食器壹個，均沒收之。
    事  實
一、甲○○曾因違反毒品危害防制條例案件，分別經本院北斗簡易庭及本院均判處有
    期徒刑六月確定，二案接續執行，於民國九十一年五月十日執行完畢。又其前因
    施用毒品案件，經裁定移送觀察、勒戒後，認無繼續施用毒品之傾向，由臺灣彰
    化地方法院檢察署檢察官於八十八年七月二日，以八十八年度偵字第五一九八號
    為不起訴處分確定。復因施用毒品案件，經本院以八十八年度毒聲字第五二六四
    號裁定移送觀察、勒戒後，認有繼續施用毒品之傾向，由本院以八十八年度毒聲
    字第五五九二號裁定令入戒治處所施以強制戒治一年，所涉刑事案件部分，則經
    本院北斗簡易庭以八十九年度斗簡字第一○四號判決判處有期徒刑六月確定（業
    已執行完畢），嗣自八十九年一月四日起送臺灣雲林戒治所施以強制戒治，經戒
    治滿三月後，其成效經評定合格，無繼續戒治必要，復由本院以八十九年度毒聲
    字第二六六三號裁定停止戒治，所餘戒治期間交付保護管束，惟其於保護管束期
    間，仍不知警惕，再因施用毒品案件，經本院裁定撤銷停止戒治，令入戒治處所
    施以殘餘期間之強制戒治，迄九十年七月二十四日執行期滿，而此部份所涉刑事
    案件，則經本院以八十九年度易字第一四三五號判決判處有期徒刑六月確定（業
    已執行完畢）。詎其仍不知悔改，於五年內，復基於施用第二級毒品安非他命之
    概括犯意，自九十一年七、八月間某日起至九十二年八月六日止，在其位於彰化
    縣社頭鄉東興村東平巷二十一號住處，以將第二級毒品安非他命置放於鋁箔紙上
    或置放於吸食器中，外用火加以燒烤使成氣體後吸食之方式，連續施用安非他命
    多次，平均約每天施用二次。嗣先後於九十二年八月四日上午十時二十分許及同
    年月九日上午六時四十分許，在上開地址為警查獲，並扣得其所有，已供吸食安
    非他命所用之過濾器一個、削尖吸管一支及燈泡製吸食器一個。
二、案經彰化縣警察局報請臺灣彰化地方法院檢察署檢察官偵查起訴，本院認有刑事
    訴訟法第二百七十三條之一第一項之情形，而改依簡式審判程序審理。
    理  由
一、按除被告所犯為死刑、無期徒刑、最輕本刑為三年以上有期徒刑之罪或高等法院
    管轄第一審案件者外，於前條第一項程序進行中，被告先就被訴事實為有罪之陳
    述時，審判長得告知被告簡式審判程序之旨，並聽取當事人、代理人、辯護人及
    輔佐人之意見後，裁定進行簡式審判程序；除簡式審判程序及簡易程序案件外，
    第一審應行合議審判，刑事訴訟法第二百七十三條之一第一項、第二百八十四條
    之一分別定有明文。本件被告甲○○所涉係死刑、無期徒刑、最輕本刑為三年以
    上有期徒刑之罪或高等法院管轄第一審案件以外之罪，並於本院行準備程序時就
    被訴事實為有罪之陳述，本院合議庭依前揭規定，經評議結果，裁定改由受命法
    官獨任行簡式審判程序，先予敘明。
二、右揭事實，業據被告甲○○於本院行準備程序與審理時均坦承不諱，且其於九十
    二年八月四日及同年月九日為警採取之尿液，經送鑑驗結果均呈甲基安非他命陽
    性反應，有彰化縣衛生局九十二年八月十八日煙檢字第九二一六○一號、第九二
    一六○三號煙毒尿液檢驗成績書各一紙附卷可稽，復有扣案之過濾器一個、削尖
    吸管一支及燈泡製吸食器一個可資佐證，核被告之自白與事實相符，堪以採信。
    又被告前因施用毒品案件，經裁定移送觀察、勒戒後，認無繼續施用毒品之傾向
    ，由臺灣彰化地方法院檢察署檢察官於八十八年七月二日，以八十八年度偵字第
    五一九八號為不起訴處分確定。復因施用毒品案件，經本院以八十八年度毒聲字
    第五二六四號裁定移送觀察、勒戒後，認有繼續施用毒品之傾向，由本院以八十
    八年度毒聲字第五五九二號裁定令入戒治處所施以強制戒治一年，所涉刑事案件
    部分，則經本院北斗簡易庭以八十九年度斗簡字第一○四號判決判處有期徒刑六
    月確定，嗣自八十九年一月四日起送臺灣雲林戒治所施以強制戒治，經戒治滿三
    月後，其成效經評定合格，無繼續戒治必要，復由本院以八十九年度毒聲字第二
    六六三號裁定停止戒治，所餘戒治期間交付保護管束，惟其於保護管束期間，仍
    不知警惕，再因施用毒品案件，經本院裁定撤銷停止戒治，令入戒治處所施以殘
    餘期間之強制戒治，迄九十年七月二十四日執行期滿，而此部份所涉刑事案件，
    則經本院以八十九年度易字第一四三五號判決判處有期徒刑六月確定等情，有該
    不起訴處分書、判決書、臺灣高等法院被告全國前案紀錄表及臺灣彰化地方法院
    檢察署刑案資料查註紀錄表在卷足憑。其顯係於五年之內，三次以上犯毒品危害
    防制條例第十條第二項之施用第二級毒品罪，係屬三犯以上毒品危害防制條例第
    十條之罪。綜上所述，本件事證業已明確，被告上開犯行，洵堪認定。
三、核被告甲○○所為，係犯毒品危害防制條例第十條第二項之施用第二級毒品罪。
    被告持有第二級毒品均係為供其施用，其持有之低度行為皆應為施用之高度行為
    所吸收，均不另論罪。又被告先後多次施用第二級毒品安非他命之犯行，時間緊
    接，所犯係構成要件相同之罪名，顯係基於概括犯意反覆為之，為連續犯，依法
    應論以一罪，並加重其刑。復查被告曾因違反毒品危害防制條例案件，分別經本
    院北斗簡易庭及本院均判處有期徒刑六月確定，二案接續執行，業於九十一年五
    月十日執行完畢等情，有臺灣彰化地方法院檢察署刑案資料查註紀錄表及臺灣高
    等法院被告全國前案紀錄表各一份附卷可稽，被告於有期徒刑之執行完畢後，五
    年內再犯有期徒刑以上之罪，為累犯，應依刑法第四十七條之規定，加重其刑，
    並依法遞加之。爰審酌被告前曾有施用毒品罪行，經送觀察勒戒、強制戒治後，
    猶不知悔改，再施用毒品不輟，不僅戕害自身健康，更辜負國家將之視為病人，
    並施以長時間之戒治處遇之苦心，惟其對他人權益之侵害仍屬有限，於本院審理
    中已坦承其犯行，及其犯罪目的、手段等一切情狀，量處如主文所示之刑。扣案
    之過濾器一個、削尖吸管一支及燈泡製吸食器一個，係被告所有，且已供其施用
    毒品犯罪所用之物，業據其供承在卷，爰依刑法第三十八條第一項第二款之規定
    ，併予宣告沒收。
據上論斷，應依刑事訴訟法第二百七十三條之一第一項、第二百九十九條第一項前段
，毒品危害防制條例第十條第二項，刑法第十一條前段、第五十六條、第四十七條、
第三十八條第一項第二款，判決如主文。
本案經檢察官乙○○到庭執行職務。
中      華      民      國    九十二    年     十二     月    二十六    日
        臺灣彰化地方法院刑事第一庭
                                     法      官   簡  璽  容
右正本證明與原本無異。
如不服本判決，應於判決送達後十日內向本院提出上訴狀( 須附繕本 )。
                                     法院書記官   王  惠  嬌
中      華      民      國    九十二    年     十二     月    二十九    日
毒品危害防制條例第十條
施用第二級毒品者，處三年以下有期徒刑。


司法院資訊處製作；財團法人民間司法改革基金會備份。
